Minutes et répertoires du notaire César BRELUT de LA GRANGE, 19 août 1733 - 30 mai 1755 (étude XI)
Archives nationales
- Minutes de César BRELUT de LA GRANGE, 19 août 1733 - 30 mai 1755; MC/ET/XI/518 - MC/ET/XI/594
  - Minutes. 1751, mai - août, mai - août 1751; MC/ET/XI/575
    - Quittance., 22 mai 1751; MC/ET/XI/575
      Nom, qualité: (M.) Boulanger, Joseph.
      Profession: garcon jardinier.
      Domicile: Quibon, baillage Saint-Lo
    - Vente, immeubles, Courbepine-en-Normandie., 22 mai 1751; MC/ET/XI/575
      Nom, qualité: (M.) Rotoure, Nicolas.
      Profession: chapelier(compagnon).
      Nom, qualité: (M.) Rotoure, Pierre.
      Domicile: Bernay
    - Quittance., 22 mai 1751; MC/ET/XI/575
      Nom, qualité: (Mme ou Mlle) Darocourt, Marie.
      Nom, qualité: (M.) Gobin, Thomas.
      Profession: receveur de grosbois.
      Nom, qualité: (Mme ou Mlle) Pasquier, Elisabeth Marie.
    - Mariage., 23 mai 1751; MC/ET/XI/575
      Nom, qualité: (M.) Viel, Jean.
      Profession: fondeur(compagnon).
      Nom, qualité: (Mme ou Mlle) Samson, Jeanne Charlotte.
      Nom, qualité: (M.) Oufroy, Jacques.
      Profession: peintre
    - Procuration déposee., 24 mai 1751; MC/ET/XI/575
      Nom, qualité: (M.) Boizart, Nicolas.
      Domicile: Mondidier.
    - Sentence d'emancipation déposee., 24 mai 1751; MC/ET/XI/575
      Nom, qualité: (M.) Clerambault, Etienne.
      Domicile: Coulommiers.
      Nom, qualité: (Mme ou Mlle) Clerambault, Julie Theodore.
      État civil: mineure emancipee.
      Domicile: Coulommiers
    - Foi et hommage, fief, Saint-Blain., 25 mai 1751; MC/ET/XI/575
      Nom, qualité: (Mme ou Mlle) Gramont de Crevant d' Humieres de, Marie Louise Victoire (duchesse de gramont).
      Relations: épouse de l'intervenant 3.
      Nom, qualité: (M.) Gramont de Crevant d' Humieres, Antoine (duc de gramont).
      Profession: brigadier des armées.
    - Société, fabrication et commerce de poteries, Paris., 25 mai 1751; MC/ET/XI/575
      Nom, qualité: (M.) Grison, Louis.
      Profession: potier de terre (compagnon).
    - Foi et hommage, fief, Bully., 25 mai 1751; MC/ET/XI/575
      Nom, qualité: (M.) Aumont d' Humieres D', Louis (duc d' humieres).
    - Main-levee, terre, l'Houme., 26 mai 1751; MC/ET/XI/575
      Nom, qualité: (Mme ou Mlle) Garnier de Salins, Anne (comtesse de blenac).
      Nom, qualité: (M.) Courbon de Blenac de, Gabriel Madeleine (marquis de blenac)
    - Obligation., 26 mai 1751; MC/ET/XI/575
      Nom, qualité: (M.) Fenis de Laprade de, Martial (baron de gouzon).
      Profession: conseiller au grand conseil.
      Nom, qualité: (M.) Honnet, Claude Francois.
    - Testament depose., 27 mai 1751; MC/ET/XI/575
      Nom, qualité: (Mme ou Mlle) Goucy de, Angelique Charlotte.
      Nom, qualité: (M.) Tonnelier, Jean Francois Paul.
      Profession: porteur de grains(jure).
    - Traite d'office, off-controleur general des gages et rentes., 28 mai 1751; MC/ET/XI/575
      Nom, qualité: (M.) Legrand, Thomas.
      Profession: contrôleur general des gages et rentes.
      Nom, qualité: (M.) Bert, Noel (bourgeois de Paris)
    - Constitution., 29 mai 1751; MC/ET/XI/575
      Nom, qualité: (M.) Desprez, Francois Gabriel.
      Profession: sergent.
      Nom, qualité: (M.) Duvivier, Michel.
    - Obligation., 29 mai 1751; MC/ET/XI/575
      Nom, qualité: (Mme ou Mlle) Provost, Anne Louise.
      Nom, qualité: (Mme ou Mlle) Bertrand, Marguerite.
    - Procuration., 29 mai 1751; MC/ET/XI/575
      Nom, qualité: (Mme ou Mlle) Peuchet, Michelle.
      Domicile: Paris, prison Sainte-Pelagie.
      Nom, qualité: (M.) Castille, Balthasar.
      Profession: teneur de livres.
      Nom, qualité: (M.) Vitry de, Pierre.
    - Transport de droits successifs., 31 mai 1751; MC/ET/XI/575
      Nom, qualité: (Mme ou Mlle) Doucet, Marie.
      Nom, qualité: (M.) Jolly, Mellon.
      Domicile: Pontoise
    - Mariage., 31 mai 1751; MC/ET/XI/575
      Nom, qualité: (M.) Beauchamp de, Michel.
      Profession: garcon chapelier.
      Nom, qualité: (Mme ou Mlle) Jolly, Marie Nicole.
    - Succession (renonciation)., 1er juin 1751; MC/ET/XI/575
      Nom, qualité: (M.) Gervais, Pierre.
      Profession: garde des plaisirs du duc d'Orléans.
      Domicile: Saint-Cloud.
      Nom, qualité: (Mme ou Mlle) Poisson, Jacqueline.
    - Vente, maison, Jussey-en-Franche-Comte., 3 juin 1751; MC/ET/XI/575
      Nom, qualité: (Mme ou Mlle) Payen, Marguerite.
      Nom, qualité: (M.) Lefebvre, Joseph (bourgeois de jussey en franche-comte).
      Nom, qualité: (M.) Lefebvre, Denis.
      Profession: tailleur de pierre.
    - Bail, maison, Paris, rue Bordette., 3 juin 1751; MC/ET/XI/575
      Nom: (personne morale) Cte-Docteurs-En-Theologie Du College de Navarre de Paris.
      Nom, qualité: (M.) Clary, Jean Marie.
      Profession: perruquier (maître).
    - Bail, terre en marais, Porcherons-les-Paris(les)., 3 juin 1751; MC/ET/XI/575
      Nom, qualité: (M.) Jean, Jean.
      Domicile: Porcherons-les-Paris(les)
    - Constitution., 4 juin 1751; MC/ET/XI/575
      Nom, qualité: (M.) Gervaise, Jean Clement.
      Profession: grand maitre du college de navarre.
      Nom, qualité: (M.) Crouy de, Jean Denis Nicolas.
      Profession: procureur du roi.
      Domicile: Compiegne
    - Vente, maison, Nogent-sur-Seine., 5 juin 1751; MC/ET/XI/575
      Nom, qualité: (M.) Canas, Paul.
      Profession: huissier-priseur au chatellet.
      Nom, qualité: (M.) Guenard, Jacques Laurent.
      Profession: premier echevin.
      Domicile: Nogent-sur-Seine
    - Inventaire après décès de Gabrielle Versey, veuve de Philippe Dupotet., 5 juin 1751; MC/ET/XI/575
      Nom, qualité: (Mme ou Mlle) Versey, Gabrielle.
      Nom, qualité: (M.) Dupotet, Philippe.
      inventaire après décès; Versey, Gabrielle; Dupotet, Philippe
    - Succession (arrete de compte)., 5 juin 1751; MC/ET/XI/575
      Nom, qualité: (M.) Haymard, Simon.
      Profession: marchand-cartier papetier.
    - Mariage., 6 juin 1751; MC/ET/XI/575
      Nom, qualité: (M.) Sauge, Andre.
      Profession: relieur(compagnon).
      Nom, qualité: (Mme ou Mlle) Caux, Francoise Louise.
    - Quittance., 8 juin 1751; MC/ET/XI/575
      Nom, qualité: (Mme ou Mlle) La Beylie de, Jeanne.
      Domicile: Tulle.
      Nom, qualité: (M.) Jaugen de La Geneste, Charles.
      Profession: premier president des sieges royaux.
      Nom, qualité: (M.) Fenis de La Prade de, Francois Martial (baron de gouzon).
    - Succession (partage)., 8 juin 1751; MC/ET/XI/575
    - Bail, maison, Paris, rue Montagne Sainte Genevieve., 8 juin 1751; MC/ET/XI/575
      Nom: (personne morale) College de Navarre de Paris.
      Nom, qualité: (M.) Ver, Blaise Guillaume.
      Profession: marchand-serrurier.
    - Remboursement., 9 juin 1751; MC/ET/XI/575
      Nom, qualité: (M.) Vitry de, Nicolas.
      Domicile: Chartrelle, près Melun.
      Nom, qualité: (Mme ou Mlle) Clerambault, Marie Charlotte
    - Mariage., 11 juin 1751; MC/ET/XI/575
      Nom, qualité: (M.) Thierry, Pierre.
      Domicile: Grand-Gentilly.
      Nom, qualité: (Mme ou Mlle) Mancuit, Genevieve Clotilde.
      Domicile: Grand-Gentilly
    - Constitution., 12 juin 1751; MC/ET/XI/575
      Profession: commissaire aux requetes du palais.
      Nom, qualité: (M.) Beliard Beaupre, Francois.
      Profession: chirurgien (maître).
    - Transport de droits successifs., 12 juin 1751; MC/ET/XI/575
      Nom, qualité: (M.) Ternisien, Francois.
      Domicile: Morville, glte-Rouen
    - Mariage., 13 juin 1751; MC/ET/XI/575
      Nom, qualité: (M.) Troussot, Edme.
      Profession: boulanger (maître).
      Nom, qualité: (Mme ou Mlle) Amiot, Anne.
    - Transport de bail, maison, Paris, place aux Veaux., 13 juin 1751; MC/ET/XI/575
      Nom, qualité: (Mme ou Mlle) Gregoire, Francoise.
      Profession: boulangere (maître).
      Nom, qualité: (M.) Levieil, Etienne.
    - Vente, fonds de boutique de boulanger, Paris, place aux Veaux., 13 juin 1751; MC/ET/XI/575
    - Main-levee., 14 juin 1751; MC/ET/XI/575
      Nom, qualité: (M.) Mainville de Marigny de, Antoine Hyacinthe (comte).
      Profession: marechal des armées du roi.
      Nom, qualité: (personne morale) La Fosse De(hoirs).
      Nom, qualité: (M.) La Fosse de, Philippe.
    - Apprentissage, met-mercier., 14 juin 1751; MC/ET/XI/575
      Nom, qualité: (M.) Jullien, Rene Louis.
      Nom, qualité: (M.) Tariot, Barthelemy Antoine.
      Profession: marchand-mercier.
    - Transport de créance (s)., 16 juin 1751; MC/ET/XI/575
      Nom, qualité: (M.) Jaloureau, Gabriel (bourgeois de Paris).
    - Bail, terre en marais, Porcherons-les-Paris(les)., 17 juin 1751; MC/ET/XI/575
      Nom, qualité: (M.) Chemery, Brice Camille.
    - Transport de rente., 18 juin 1751; MC/ET/XI/575
      Nom, qualité: (M.) Royes, Julien (bourgeois de Paris).
      Profession: marchand-papetier.
      Nom, qualité: (M.) Vautrot, Joseph.
      Profession: precepteur.
      Domicile: Paris, college de Beauvais
    - Constitution., 18 juin 1751; MC/ET/XI/575
      Nom, qualité: (M.) Chastenay de, Pierre Francois Hubert (marquis).
      Profession: enseigne des gens d'armes anglais du roi.
      Nom, qualité: (M.) Tiphagne, Jean Francois (bourgeois de Paris)
    - Bail, maison, Paris, rue de la Tannerie., 20 juin 1751; MC/ET/XI/575
      Nom, qualité: (M.) Chevalier de Vaudetard, Jacques Francois.
      Nom, qualité: (Mme ou Mlle) Luton, Therese.
      Nom, qualité: (M.) Bellot, Jean.
      Profession: broyeur de couleur
    - Bail, terre en marais, Porcherons-les-Paris(les)., 20 juin 1751; MC/ET/XI/575
      Nom, qualité: (M.) Ligue, Andre.
    - Bail, terre en marais, Porcherons-les-Paris(les)., 20 juin 1751; MC/ET/XI/575
      Nom, qualité: (M.) Bourgeois, Louis.
    - Bail, terre en marais, Porcherons-les-Paris(les)., 20 juin 1751; MC/ET/XI/575
      Nom, qualité: (M.) Sandrie, Gilles Jerome.
      Profession: charpentier du roi.
    - Bail, terre en marais, Porcherons-les-Paris(les)., 20 juin 1751; MC/ET/XI/575
      Nom, qualité: (M.) Baudin L'Aine, Louis.
    - Bail, terre en marais, Porcherons-les-Paris(les)., 20 juin 1751; MC/ET/XI/575
      Nom, qualité: (M.) Baudin Le Jeune, Louis.
      Domicile: Porcherons les Paris (les)
    - Bail, terre en marais, Porcherons-les-Paris(les)., 20 juin 1751; MC/ET/XI/575
      Nom, qualité: (M.) Lefebvre, Louis.
      Domicile: Porcheron-les-Paris(les)
    - Inventaire après décès de Nicolas Mattard., 21 juin 1751; MC/ET/XI/575
      Nom, qualité: (M.) Mattard, Nicolas.
      Profession: maçon (maître).
      inventaire après décès; Mattard, Nicolas
    - Don mutuel., 21 juin 1751; MC/ET/XI/575
      Nom, qualité: (M.) Derquenne, Antoine.
      Profession: domestique.
      Nom, qualité: (Mme ou Mlle) Nolle, Edmee.
    - Procuration., 21 juin 1751; MC/ET/XI/575
      Nom, qualité: (M.) Desessement, Claude Olivier.
      Profession: peintre doreur (maître).
      Nom, qualité: (Mme ou Mlle) Bigot, Madeleine.
    - Succession (dépôt de pieces)., 22 juin 1751; MC/ET/XI/575
      Nom, qualité: (M.) Hautmonte D', Claude.
      Domicile: Langres
    - Constitution viagere., 22 juin 1751; MC/ET/XI/575
      Nom, qualité: (M.) L'Hote de Beaulieu, Claude Antoine Leonor.
      Nom, qualité: (Mme ou Mlle) Pocroy, Marie Louise Catherine.
      Nom, qualité: (M.) Lefebvre de Fouceaux, Francois (bourgeois de Paris).
    - Transport de rente., 23 juin 1751; MC/ET/XI/575
      Nom, qualité: (M.) Bistorin, Antoine (bourgeois de Paris)
    - Transport de droits successifs., 24 juin 1751; MC/ET/XI/575
      Nom, qualité: (Mme ou Mlle) Delaunay, Anne.
      Nom, qualité: (M.) Dubois, Charles.
      Profession: officier de la grande écurie du roi
    - Bail, maison, Paris, rue d'Enfer., 25 juin 1751; MC/ET/XI/575
      Nom: (personne morale) Seminaire-St-Magloire de Paris.
      Nom, qualité: (M.) Bombarde de Beaulieu, Pierre Paul.
    - Bail, chateau de vaudetard, Issy., 25 juin 1751; MC/ET/XI/575
      Nom, qualité: (M.) Herbert, Claude Jacques (bourgeois de Paris)
    - Constitution., 26 juin 1751; MC/ET/XI/575
      Nom: (personne morale) Cte-Vendeurs de Maree.
      Nom, qualité: (M.) Lemoyne, Didier.
    - Constitution viagere., 26 juin 1751; MC/ET/XI/575
      Nom, qualité: (M.) Bonin, Louis Francois.
      Nom, qualité: (M.) Guillier, Francois.
      Profession: faiseur de peignes pour ferandiniers.
      Nom, qualité: (Mme ou Mlle) Delaunay, Marie.
      Relations: épouse de l'intervenant 2
    - Bail, terre en marais, Porcherons les Paris(les)., 27 juin 1751; MC/ET/XI/575
      Nom, qualité: (M.) Lemaitre, Denis.
    - Bail, terre en marais, Porcherons-les-Paris(les)., 27 juin 1751; MC/ET/XI/575
      Nom, qualité: (M.) Bour, Paul.
      Domicile: Porcherons-les-Paris
    - Bail, terre en marais, Porcherons-les-Paris(les)., 27 juin 1751; MC/ET/XI/575
      Nom, qualité: (M.) Lebrun, Pierre.
    - Bail, terre en marais, Porcherons-les-Paris(les)., 27 juin 1751; MC/ET/XI/575
      Nom, qualité: (M.) Favre, Pierre.
    - Tutelle déposee., 28 juin 1751; MC/ET/XI/575
      Nom, qualité: (M.) Durand, Jean Claude.
      Domicile: Lyon.
      Relations: tuteur de l'intervenant 2.
      Nom, qualité: (M.) Artaud, Andre.
      État civil: mineur
    - Ratification de vente, metairie, Saint-Maurice-sur-Laveron., 28 juin 1751; MC/ET/XI/575
      Nom, qualité: (Mme ou Mlle) Bussy de, Catherine Louise.
      Nom, qualité: (M.) Beausse de, Charles Jean.
      Nom, qualité: (M.) Nivelon, Etienne Francois.
      Domicile: Saint-Maurice-sur-Laveron
      acte de vente; ratification
    - Nomination à un lit d'hopital, Paris, hopital Saint-Julien, faubourg Saint-Marcel., 28 juin 1751; MC/ET/XI/575
      Nom, qualité: (M.) Bouettin, Pierre Francois Joachim.
      Domicile: Paris, Saint-Etienne-du-Mont.
      Nom, qualité: (Mme ou Mlle) Bourdereau, Anne Jeanne.
    - Testament., 28 juin 1751; MC/ET/XI/575
      Nom, qualité: (Mme ou Mlle) Cheron, Barbe.
      Profession: ouvriere en linge.
    - Constitution viagere., 29 juin 1751; MC/ET/XI/575
      Domicile: Paris, college de Beauvais.
      Nom, qualité: (Mme ou Mlle) Beguin, Angelique.
      Nom, qualité: (M.) Royes, Julien.
    - Bail, terre, Porcherons-les-Paris(les)., 29 juin 1751; MC/ET/XI/575
      Nom, qualité: (Mme ou Mlle) Alexandre, Marie Anne.
      Nom, qualité: (M.) Ollain, Jean.
      Profession: jardinier
    - Bail, terre-en-marais, Porcherons-les-Paris(les)., 29 juin 1751; MC/ET/XI/575
      Nom, qualité: (M.) Bele, Rene.
    - Bail, terre en marais, Porcherons-les-Paris(les)., 29 juin 1751; MC/ET/XI/575
      Nom, qualité: (M.) Ligue, Jean.
    - Bail, terre en marais, Porcherons-les-Paris., 29 juin 1751; MC/ET/XI/575
      Nom, qualité: (M.) Charles, Pierre.
    - Bail, terre en marais, Porcherons-les-Paris(les)., 29 juin 1751; MC/ET/XI/575
      Nom, qualité: (M.) Poulain Lejeune, Jacques.
    - Bail, maison, Saint-Martin de Gonneville., 3 juillet 1751; MC/ET/XI/575
      Nom, qualité: (M.) Marie, Germain.
      Profession: ecrivain jure.
      Nom, qualité: (M.) Marie, Pierre.
      Domicile: Saint-Martn de Gonneville
    - Bail, terre, Paris, ferme des Porcherons., 3 juillet 1751; MC/ET/XI/575
      Nom: (personne morale) Couvent Des Mathurins de Paris.
      Nom, qualité: (M.) Modelain, Jacques.
    - Bail, maison, Paris, rue du Faubourg-St-Jacques., 3 juillet 1751; MC/ET/XI/575
      Nom: (personne morale) Seminaire Saint-Magloire de Paris.
      Nom, qualité: (M.) Bazoncourt de, Francois.
      Profession: maitre d'hotel ordinaire du roi.
    - Bail, terre, Paris, ferme des Mathurins., 4 juillet 1751; MC/ET/XI/575
      Nom, qualité: (M.) Gaudrin, Jacques.
      Domicile: Pais
    - Bail, terre, Paris, ferme des Porcherons., 4 juillet 1751; MC/ET/XI/575
      Nom, qualité: (M.) Fromentin, Jean.
    - Bail, terre, Paris, ferme des Porcherons., 4 juillet 1751; MC/ET/XI/575
      Nom, qualité: (M.) Mauge, Jean.
    - Bail, terre, Paris, ferme des Porcherons., 4 juillet 1751; MC/ET/XI/575
      Nom, qualité: (M.) Dupont, Jacques.
    - Bail, terre, Paris, ferme des Porcherons., 4 juillet 1751; MC/ET/XI/575
      Nom, qualité: (M.) Poulain Fils, Jacques.
    - Bail, terre, Paris, chemin de la Porte-Gaillon., 4 juillet 1751; MC/ET/XI/575
      Nom, qualité: (M.) Lemaistre, Pierre.
    - Bail, terre, Paris, ferme des Porcherons., 4 juillet 1751; MC/ET/XI/575
      Nom, qualité: (M.) Poulain Le Pere, Jacqes.
    - Succession, renonciation., 5 juillet 1751; MC/ET/XI/575
      Nom, qualité: (M.) Daujean, Louis Pierre.
      Profession: cochr de place
    - Vente, terres, Jouy., 5 juillet 1751; MC/ET/XI/575
      Nom, qualité: (M.) Mace, Gabriel (bourgeois de Paris).
      Nom, qualité: (M.) Pipereau, Etienne.
    - Depot de pieces., 6 juillet 1751; MC/ET/XI/575
      Nom, qualité: (M.) Mazeas, Jean Mathurin.
      Profession: prêtre,pofesseur.
      Domicile: Paris, college de Navarre
    - Quittance., 6 juillet 1751; MC/ET/XI/575
      Nom, qualité: (Mme ou Mlle) Chatillon, Barbe Louise.
      Nom, qualité: (M.) Marboeuf de, Claude Francois Marie.
      Profession: president au Parlement.
    - Succession, renonciation., 6 juillet 1751; MC/ET/XI/575
      Nom, qualité: (M.) Maquet, Jean.
      Profession: huissier royal priseur.
    - Acte de mariage dépose, depot., 6 juillet 1751; MC/ET/XI/575
      Nom, qualité: (M.) Brossin de Tronfresne de Fontenay, Louis Francois Pierre (sieur).
      Domicile: Mamers.
      Nom, qualité: (Mme ou Mlle) Luce, Lucie Marie Marguerite
    - Procuration, depot., 6 juillet 1751; MC/ET/XI/575
      Nom, qualité: (Mme ou Mlle) Estot, Jeanne Dorothee.
      Domicile: Dreux.
    - Mariage., 6 juillet 1751; MC/ET/XI/575
      Nom, qualité: (M.) Lefebure, Pierre.
      Profession: refectorier.
      Domicile: Paris, hotel-Dieu.
      Nom, qualité: (Mme ou Mlle) Tissier, Marie Anne.
    - Succession, liquidation., 6 juillet 1751; MC/ET/XI/575
    - Bail, terre, Paris, ferme des Porcherons., 7 juillet 1751; MC/ET/XI/575
      Nom, qualité: (M.) Boulet, Bonaventure.
      Profession: ecrivain privilegie.
    - Main-levee., 8 juillet 1751; MC/ET/XI/575
      Nom, qualité: (Mme ou Mlle) Duquesnel de Coupigny, Jeanne Marie.
      Domicile: Menilles (normandie), chateau.
      Nom, qualité: (M.) Lesesne de Menilles, Charles (marquis de menilles).
      Nom, qualité: (Mme ou Mlle) Duquesnel de Coupigny, Therese Albert.
      Nom, qualité: (M.) Grasse de, Louis Joseph (marquis).
    - Quittance., 9 juillet 1751; MC/ET/XI/575
      Nom, qualité: (M.) Imbert, Theodore.
      Profession: orfevre joaillier (marchand).
      Nom, qualité: (Mme ou Mlle) Gomme, Marguerite Elisabeth.
      Nom, qualité: (M.) Gonthier, Nicolas.
    - Quittance de rachat., 9 juillet 1751; MC/ET/XI/575
      Nom, qualité: (Mme ou Mlle) Levqcher, Elisabeth.
      Nom, qualité: (M.) Gilles, Adrien Francois.
      Profession: joaillier (marchand).
      Profession: procureur general aux requetes de l'hotel.
    - Succession, renonciation., 9 juillet 1751; MC/ET/XI/575
      Nom, qualité: (Mme ou Mlle) Delaberquerie, Francoise.
    - Quittance., 10 juillet 1751; MC/ET/XI/575
      Nom, qualité: (M.) Janson, Charles.
      Nom, qualité: (Mme ou Mlle) Gueau, Marie Jeanne.
    - Depot d'especes., 10 juillet 1751; MC/ET/XI/575
      Nom, qualité: (M.) Demoncrif, Pierre Charles.
      Profession: chanoine doyen.
      Domicile: Autun
    - Bail, terre, Paris, faubourg Saint-Honore., 11 juillet 1751; MC/ET/XI/575
      Nom, qualité: (M.) Leroy, Jean.
    - Bail, terre, Paris, chemin de la Porte Gaillon., 11 juillet 1751; MC/ET/XI/575
      Nom, qualité: (M.) Favre, Gaspard.
    - Bail, terre, Paris, ferme des Porcherons., 11 juillet 1751; MC/ET/XI/575
      Nom, qualité: (M.) Lebouteux, Pierre.
    - Bail, terre, Paris, ferme des Porcherons., 11 juillet 1751; MC/ET/XI/575
      Nom, qualité: (M.) Brule, Nicolas.
    - Vente, maison, Mortemer., 12 juillet 1751; MC/ET/XI/575
      Nom, qualité: (Mme ou Mlle) Bacquet, Marie Anne Francoise.
      Nom, qualité: (M.) Lauvin, Louis.
      Profession: laboureur,cabaretier.
      Domicile: Cavilly (picardie)
    - Vente, meubles., 12 juillet 1751; MC/ET/XI/575
      Nom, qualité: (M.) Verstel, Jean Joseph (bourgeois de Paris).
      Nom, qualité: (Mme ou Mlle) Dorey, Francoise.
    - Succession, notoriete, dépôt d'extrait baptistaire, depot., 13 juillet 1751; MC/ET/XI/575
      Nom, qualité: (M.) Valentin, Charles Antoine.
      Profession: rotisseur (maître).
      dépôt de pièces; notoriété
    - execution testamentaire, compte., 13 juillet 1751; MC/ET/XI/575
    - Testament., 13 juillet 1751; MC/ET/XI/575
      Nom, qualité: (Mme ou Mlle) Gaume, Marguerite Elisabeth.
      Relations: veuve de l'intervenant 2, épouse de l'intervenant 3.
      Nom, qualité: (M.) Bouillerot de Marcenne, Pierre.
      Profession: receveur des tailles.
      Domicile: Bernay (normandie).
      Nom, qualité: (M.) Gontier, Nicolas.
    - Bail, maison, Paris, rue de la-Heaumerie., 13 juillet 1751; MC/ET/XI/575
      Nom, qualité: (M.) Hericourt de, Louis.
      Nom, qualité: (M.) Laverdin, Antoine.
      Profession: peaussier (marchand).
    - Procuration., 13 juillet 1751; MC/ET/XI/575
      Nom, qualité: (Mme ou Mlle) Dauberset, Genevieve Michelle.
      Nom, qualité: (M.) Dalongeville, Eustache.
      Profession: tonnelier.
      Nom, qualité: (M.) Boudin, Pierre Francois.
      Profession: couvreur de maisons (maître).
    - Obligation, depot., 14 juillet 1751; MC/ET/XI/575
      Nom, qualité: (Mme ou Mlle) Masancourt de, Anne Francoise.
      Domicile: Morette (fontainebleau).
      Nom, qualité: (M.) Dabon, Jacques Auguste.
      Profession: capitaine.
      dépôt de pièces; obligation
    - Procuration, depot., 16 juillet 1751; MC/ET/XI/575
      Nom, qualité: (M.) Vial, Jean.
      Domicile: Cadix (espagne).
      Nom, qualité: (M.) Lejeune, Louis (bourgeois de Paris)
    - Vente, maison, Paris, rue Mouffetard., 16 juillet 1751; MC/ET/XI/575
      Nom, qualité: (M.) Guillotte, Francois Jacques.
      Profession: exempt.
      Domicile: Ile-de-France (prevote).
      Nom, qualité: (M.) Dubois, Louis.
      Profession: epicier (marchand).
    - Inventaire après décès de Gabrielle Elisabeth de Montigny, veuve de Gilles Charette marquis de Montebert., 16 juillet 1751; MC/ET/XI/575
      Nom, qualité: (Mme ou Mlle) Montigny, Gabrielle Elisabeth de.
      Nom, qualité: (M.) Charette, Gilles (marquis de Montebert).
      inventaire après décès; Montigny, Gabrielle Elisabeth de; Charette de Montebert, Gilles
    - Bail, terre, Paris, grange-Bateliere., 16 juillet 1751; MC/ET/XI/575
      Nom, qualité: (M.) Ruffin, Guillaume.
    - Notoriete, décès., 16 juillet 1751; MC/ET/XI/575
      Nom, qualité: (Mme ou Mlle) Barthelemy, Anne.
      Domicile: Senlis.
      Nom, qualité: (M.) Pelletier, Claude.
      Profession: garde du corps du roi
    - Mariage., 17 juillet 1751; MC/ET/XI/575
      Nom, qualité: (M.) Canardelle Dit Lebrun, Jean.
      Profession: soldat aux gardes francaises.
      Nom, qualité: (Mme ou Mlle) Pariselle, Marie.
      Nom, qualité: (M.) Cordier Dit La Force, Claude.
      Profession: grenadier des gardes francaises
    - Bail, maison, Paris, rue Mondetour., 18 juillet 1751; MC/ET/XI/575
      Nom, qualité: (M.) Beaucoste, Etienne Claude.
      Profession: bonnetier (marchand).
    - Mariage., 18 juillet 1751; MC/ET/XI/575
      Nom, qualité: (M.) Poisson, Jean Jacques.
      Nom, qualité: (Mme ou Mlle) Augard, Louise Theophile.
    - Bail, terre, Paris, ferme des Porcherons., 18 juillet 1751; MC/ET/XI/575
      Nom, qualité: (M.) Leroy, Jean Baptiste.
    - Inventaire après décès d'Angélique Charlotte de Goncy, veuve de Jean Francois Paul Tonnelier., 19 juillet 1751; MC/ET/XI/575
      Nom, qualité: (Mme ou Mlle) Goncy, Angélique Charlotte de.
      Profession: porteur de grains..
      inventaire après décès; Goncy, Angélique Charlotte de; Tonnelier, Jean Francois Paul
    - Vente, maison, Tanlay (tonnerre)., 19 juillet 1751; MC/ET/XI/575